# 请教以下几个会计处理问题

提问人：搬运工 时间：2020-04-03 10:55:05
请教各位大神以下几个问题：
1. 应收票据的列报公司期末有银行承兑汇票 1000 万元，其中截至审计外勤日共有 300 万元已用于背书或贴现，根据公司 2019 年收到的所有应收票据减少情况统计有49%的票据是用于贴现或者背书，公司在期末时点也无法估计将来用于背书或者贴现的金额会有多少，请问：期末调整到应收款项融资列报的金额应如何计量？ 2. 预收土地款的列报公司 12 月收到一笔被政府收储的土地款 2000 万元（总价款 3000 万元），期末土地清理工作尚未完成，公司尚未交付给政府，预计将在 2020 年上半年完成交付，公司将 2000 万元列报在预收款项，预收款项通常核算预收的销售货款等经营活动款项，请问是否应将其列报在其他流动负债？ 3. 拟处置子公司的会计处理母公司于 12 月与其他投资者签订了关于转让子公司100%股权的转让协议，转让总价 2000 万元，期末对方已支付 200 万元定金，股权交割尚未完成。根据 42 号准则第十条，期末应在母公司个别财务报表中将对子公司投资整体划分为持有待售类别，在合并财务报表中将子公司所有资产和负债划分为持有待售类别，并按照持有待售的计量规定进行初始及后续计量，请问是否应该这样处理？

回答人：chenyiwei
1 、建议首先考虑对票据按出票人类别、信用风险程度等分类，在分类的基础上按组合确定其管理的业务模式。/你说的案例，如果整体作为一个组合的，则建议作为应收款项融资。
2 、列报在其他流动负债更恰当。
3 、还是先谨慎判断是否满足了持有待售条件，例如该协议成立所需的内外部审批是否均已完成。如果符合持有待售条件的，可以如你所述的处理。